臺灣高等法院刑事判決　　　　　　　　94年度上易字第1873號
上　訴　人
即　被　告　甲○○
上列上訴人因恐嚇等案件，不服臺灣臺北地方法院94年度易字第
122號，中華民國94年9月27日第一審判決（起訴案號：臺灣臺北
地方法院檢察署93年度偵緝字第964號），提起上訴，本院判決
如下：
    主  文
上訴駁回。
    事  實
一、甲○○前於民國85年間因違反麻醉藥品管理處罰條例案件，
    經臺灣士林地方法院以89年度訴字第1157號判處有期徒刑五
    年八月確定，嗣於90年3月26日因縮短刑期假釋出監，迄至
    92年8月16日因假釋期間屆滿未遭撤銷而執行完畢，仍不知
    悔改，因與乙○○因事爭執，竟基於以加害生命、身體之事
    恐嚇致生危害於安全之概括犯意，於92年10月至11月間，連
    續數次在乙○○位於臺北市○○街53巷21號1樓地下室內之
    辦公處所或以撥打電話之方式向乙○○揚言：「你家及公司
    在哪我都知道，若有人發生意外，我不負責」，並數次撥打
    乙○○友人陳淑惠之行動電話告知陳淑惠稱：「你轉告乙○
    ○，叫乙○○最好照我的意思做，最好聽我的話，不然叫乙
    ○○全家準備買棺材」，陳淑惠即將甲○○前開言詞轉告乙
    ○○，使乙○○心生畏懼而搬離前開辦公處所，致生危害於
    安全。
二、案經被害人乙○○訴請臺灣臺北地方法院檢察署檢察官偵查
    起訴。
    理  由
一、訊據被告甲○○雖對於曾撥打電話給告訴人乙○○及陳淑惠
    要東西等情供承屬實，惟矢口否認有何恐嚇犯行，辯稱：因
    為乙○○及陳淑惠偷其東西，才打電話向乙○○及陳淑惠要
    東西，並無出言恐嚇乙○○或告知陳淑惠轉告乙○○恐嚇之
    言語，而陳淑惠與乙○○有同居之關係，陳淑惠先前對其提
    出告訴經檢察官不起訴處分，而於本件故意為不實之陳述云
    云。
二、惟查：上開事實，業據告訴人乙○○指訴綦明，並經證人陳
    淑惠於偵查及原審證述在卷，且於原審詳稱：其將地下室出
    租給乙○○，經由乙○○之介紹而認識被告，92年10月及11
    月間，被告曾打很多次電話要其轉告乙○○說：要乙○○照
    被告之意思走，不照被告的意思走，要乙○○全家買棺材，
    乙○○家住哪裡被告都知道等語，其即將被告要其轉告乙○
    ○的上開話語轉告乙○○。也曾經聽到被告打電話到辦公室
    裡給乙○○，因為辦公室裡面電話是用擴音的，所以其有聽
    到被告於電話中對乙○○說：叫乙○○家準備棺材等語，乙
    ○○每次聽到都很害怕，後來公司還搬走等語（見第946號
    偵查卷第38至39頁、原審卷(一)第46頁反面至第47頁反面），
    足認被告確有連續以加害生命、身體之事恐嚇乙○○致生危
    害於安全之犯行。至於被告所辯乙○○及陳淑惠偷竊其物品
    且乙○○與陳淑惠關係非淺而陳淑惠心生怨恨故為不實陳述
    云云，觀諸被告所提資料，或為被告書寫之書狀、或為案外
    人盧進財申請貸款之資料及警政單位回復積極偵辦之函文等
    ，均不足以證明被告前開所辯為真，是被告所辯，尚難採信
    。本件事證業已明確，被告犯行堪以認定。
三、核被告所為，係犯刑法第305條之恐嚇罪。被告數次以加害
    生命、身體之事恐嚇他人致生危害於安全之犯行，時間緊接
    ，犯罪構成要件相同，顯係基於概括犯意為之，為連續犯，
    應依刑法第56條之規定論以一罪並加重其刑。又被告前因違
    反麻醉藥品管理處罰條例案件，經臺灣士林地方法院以85年
    度訴字第1157號判處有期徒刑五年八月確定，被告於90年3
    月26日因縮短刑期假釋出監，迄至92年8月16日因假釋期間
    屆滿未遭撤銷而執行完畢，有本院被告前案紀錄表在卷可稽
    ，於有期徒刑執行完畢後五年內再犯本案有期徒刑以上之罪
    ，為累犯，依法遞加重其刑。
四、原審認被告所犯罪證明確，適用刑法第56條、第305條、第
    47條、第41條第1項、罰金罰鍰提高標準條例第1條前段、第
    2條之規定，並審酌被告矢口否認犯行，犯後態度不佳，且
    多次以加害他人生命、身體之事恐嚇他人，使乙○○心生畏
    懼並隨即搬家等一切情狀，量處有期徒刑三月，並諭知易科
    罰金之折算標準，且就經檢察官起訴傷害部分不另為不受理
    之諭知（詳見後述）。核其認事用法均無不合，量刑亦屬妥
    適，被告上訴，否認犯罪，為無理由，應予駁回。
五、不另為不受理之諭知部分：
（一）公訴意旨另以：被告因告訴人乙○○未依其意思借款，竟
      於92年11月18日晚上7時20分許，在臺北市○○街53巷21
      號前，乘乙○○返回辦公室處理雜務時，埋伏於該處，待
      乙○○辦完事甫上車綁好安全帶欲開車離去而電動車窗尚
      未關閉之際，基於普通傷害之犯意，持水果刀上前往乙○
      ○之胸部刺下，致乙○○受有胸部穿刺傷併血胸及身體多
      處刀傷等傷害，因認被告尚涉犯刑法第277條第1項傷害罪
      嫌。
（二）然告訴人乙○○於原審以言詞表明撤回此部分告訴（見原
      審卷(一)第47頁反面），且有告訴人當庭提出之撤回告訴狀
      附卷可參（見原審卷(一)第50頁）。而刑法第277條第1項之
      罪，依據同法第287條之規定係屬告訴乃論之罪，告訴人
      既於第一審辯論終結前撤回告訴，本應依刑事訴訟法第
      303條之規定諭知不受理判決，惟因公訴人認此部分與前
      開認定恐嚇部分有裁判上一罪關係，故就此部分不另為不
      受理之諭知。另按刑事訴訟之告訴權，性質上屬於人民在
      公法上之權利，故撤回告訴為訴訟上之意思表示，與民法
      規定之意思表示效果有所不同，且撤回告訴如出自撤回告
      訴人之自由意志而為之意思表示，於其撤回告訴時，即生
      撤回之效力，並不因告訴人事後表明撤回其前次撤回告訴
      之意思而有受影響，有最高法院93年度台非字第133號判
      決要旨可參。告訴人雖於94年4月12日撤回告訴後，另於
      同年6月24日具狀撤銷其前所為撤回告訴之意思表示（見
      原審卷(一)第117頁），然觀諸原審94年4月12日審理筆錄，
      告訴人係因與被告達成和解而撤回告訴。而依告訴人前開
      撤銷撤回告訴狀所載，告訴人係因被告未依約履行和解條
      件，而欲撤銷其前所為撤回告訴之意思表示，顯見告訴人
      於94年4月12日撤回告訴係基於其自由意志所為。揆諸前
      開說明，本案告訴人既基於自由意志而為撤回告訴之意思
      表示，於撤回當時即生撤回之效力，自不受告訴人事後撤
      銷其撤回告訴之意思表示之影響。
據上論斷，應依刑事訴訟法第368條，判決如主文。
本案經檢察官郭弘佑到庭執行職務。
中　　華　　民　　國　　94　　年　　12　　月　　16　　日
　　　　　　　　　刑事第三庭審判長法　官  洪光燦
　　　　　　　　　　　　　　      法　官  江振義
　　　　　　　 　 　　　　　　  　法　官  王詠寰
以上正本證明與原本無異。
不得上訴。
                                  書記官  駱麗君
中　　華　　民　　國　　94　　年　　12　　月　　16　　日
附錄：本案論罪科刑法條全文
刑法第305條
以加害生命、身體、自由、名譽、財產之事，恐嚇他人致生危害
於安全者，處二年以下有期徒刑、拘役或三百元以下罰金。
